# 两年一期审计期间税率的变动对递延所得税资产确认的影响

提问人：sunyulu 时间：2016-07-07 22:49:56
我们正在做两年一期审计，报告期为 14 年、 15 年以及 16 年1-5月份，公司在 16 年 4 月份取得高新技术企业证书，这样现在计算 14 年、15 年的递延所得税资产的时候应该采用25%的税率还是15%的税率，谢谢指导！

回答人：chenyiwei
对取得高新技术企业证书之前的年度或期间确认递延所得税资产时仍按当时适用税率。在取得高新技术企业证书时（具体以该证书落款日期所在年度为准），对递延所得税资产／负债余额按新的适用税率进行调整，调整事项在附注所得税费用的调节表中列示为“税率变动对已确认的递延所得税资产／负债的影响”。